臺灣板橋地方法院民事裁定　　　　　 100年度消債清字第17號
聲　請　人　劉方琳
即　債務人
上列當事人聲請消費者債務清理事件，本院裁定如下：
    主  文
債務人劉方琳自中華民國一百年三月二十五日下午四時起開始清
算程序，並同時終止清算程序。
    理  由
一、按更生方案未依消費者債務清理條例第59條、第60條規定可
    決時，除有該條例第64條規定之情形外，法院應以裁定開始
    清算程序，消費者債務清理條例第61條定有明文。又法院開
    始清算程序之裁定，應載明其年、月、日、時，並即時發生
    效力。債務人之財產不敷清償清算程序之費用時，法院應裁
    定開始清算程序，並同時終止清算程序，同條例第83條第1
    項、第85條第1 項亦分別定有明文。
二、本件債務人聲請更生，前經本院以98年度消債更字第305 號
    裁定開始更生程序在案，有上開裁定在卷可稽。債務人前提
    出之更生方案，曾經本院司法事務官以98年度司執消債更字
    第592 號裁定予以認可該更生方案。惟債權人遠東國際商業
    銀行股份有限公司對該更生方案認可之裁定為聲明異議，經
    本院認該更生方案之內容有詳加調查之必要，並為廢棄原駁
    回異議之裁定後，以99年度執事聲更字第5 號民事裁定廢棄
    原更生方案認可之裁定並經確定。本院司法事務官以99年度
    司執消債更字第15號事件續行更生程序，並命聲請人重新提
    出更生方案。本院並於民國99年8 月19日通知聲請人重提更
    生方案，惟聲請人均未為置理，亦有本院民事執行處99年8
    月19日板院輔99司執消債更更星字第15號函、送達證書在卷
    可稽，是經本院民事執行處司法事務官審酌後，認聲請人恐
    有隱匿財產或有致更生方案顯難履行之虞，是本件已無從由
    本院民事執行處司法事務官依消費者債務清理條例第64條第
    1 項、第2 項第2 款、第63條第1 項第8 款、第9 款之規定
    認可聲請人提出之更生方案，則依消費者債務清理條例第61
    條之規定，自應由本院裁定開始清算程序。
三、又依本院執行卷所附財產及收入狀況報告書暨更生方案、切
    結書、戶籍謄本及財政部臺灣省北區國稅財產歸屬資料清單
    （見本院98年度消債更字第305 號卷第21、44-48 頁）所示
    ，聲請人名下並無可供變價之財產，且亦無配偶而無剩餘財
    產分配請求權可資主張，然聲請人既無其他資產可供清算，
    且清算尚需清算程序費用，次參酌本件清算程序之規模，是
    堪認聲請人之財產，應不敷清償清算程序之費用，難認進行
    清算程序有利於債權人及債務人。是爰依首揭規定裁定開始
    本件清算程序，並同時終止清算程序，裁定如主文。
四、按法院終止清算程序後，債務人之債務並非當然免除，仍應
    由法院斟酌消費者債務清理條例有關免責之規定，例如本條
    例第133 條、第134 條、第135 條等，依職權認定是否裁定
    免責，以避免債務人基於脫免債務之意圖，故意提出顯難使
    債權人接受之方案，造成無法經債權人會議可決其更生方案
    ，而依法律規定進入清算程序之結果，故法院終止清算程序
    後，債務人雖有免責之機會，惟其財產不敷清償清算程序之
    費用如係因上述條例所定不可免責之事由所致，法院即非當
    然為免責之裁定，債務人就其所負債務仍應負清償之責，附
    此敘明。
中    華    民    國  100     年    3    月    25     日
                  民事第二庭   法  官  連育群
上為正本係照原本作成
開始清算程序之裁定不得抗告，如不服同時終止清算程序之裁定
，應於裁定送達後10日內，以書狀向本院提出抗告，並繳納抗告
費新臺幣1千元。
中    華    民    國   100    年    3    月    25     日
                               書記官  溫婷雅